【裁判字號】    99,上易,1280
【裁判日期】    990902
【裁判案由】    竊盜
【裁判全文】
臺灣高等法院刑事判決                99年度上易字第1280號
上  訴  人  臺灣臺北地方法院檢察署檢察官
被      告  乙○○
上列上訴人因被告竊盜案件，不服臺灣臺北地方法院99年度易字
第884 號，中華民國99年4 月30日第一審判決 (起訴案號：臺灣
臺北地方法院檢察署99年度偵字第5122號)， 提起上訴，本院判
決如下：
    主  文
上訴駁回。
    事  實
一、乙○○前因替代役實施條例案件，經臺灣宜蘭地方法院以93
    年度宜簡字第147號判處有期徒刑3月確定，並於民國93年10
    月11日執行完畢出監。復因毒品案件，經本院以94年度易字
    第88號判處有期徒刑5月確定，於94年9月15日執行完畢出監
    。再因搶奪、竊盜等案件，經本院以93年度訴字第1653號分
    別判處有期徒刑3年6月及1年4月確定，應執行有期徒刑4年8
    月，竊盜部分嗣經減刑為8月，合併應執行有期徒刑4年3月
    ，而於98年1月28日執行完畢出監。猶不知悔改，意圖為自
    己不法所有，於98年9月27日7時許，騎乘自己所有車牌號碼
    為353-EQA之重型機車，至臺北市○○區○○街28巷1號前，
    復以上開機車之鑰匙，破壞甲○○所有停放於該處車牌號碼
    為5137-MT號之自小客車之駕駛座車門門鎖，而乙○○為免
    其後犯行遭發現，乃先行駛離現場，另行向不知情之第三人
    商借車號不詳之機車使用，並穿著雨衣後，始折返回上開地
    點，竊取甲○○上開自小客車內之美髮專業用剪刀90支（市
    值約新臺幣22萬元）得手。嗣經員警調閱監視器錄影，而循
    線查獲。
二、案經甲○○訴由臺北市政府警察局萬華分局報告臺灣臺北地
    方法院檢察署檢察官偵查起訴。
    理  由
一、程序方面：
    按被告以外之人於審判外之言詞或書面陳述，除法律有規定
    者外，不得作為證據；被告以外之人於審判外向法官所為之
    陳述，得為證據；被告以外之人於偵查中向檢察官所為之陳
    述，除顯有不可信之情況者外，得為證據；被告以外之人於
    審判外之陳述，雖不符刑事訴訟法第159條之1至第159條之4
    之規定，而經當事人於審判程序同意作為證據，法院審酌該
    言詞陳述或書面陳述作成時之情況，認為適當者，亦得為證
    據。當事人、代理人或辯護人於法院調查證據時，知有第15
    9條第1項不得為證據之情形，而未於言詞辯論終結前聲明異
    議者，視為有前項之同意；又未經證人、鑑定人依法應具結
    而未具結者，其證言或鑑定意見，不得作為證據，刑事訴訟
    法第159條第1項、第159條之1、第159條之5及第158條之3分
    別定有明文。本判決下列所引用之證據資料，均經依法踐行
    調查證據程序，當事人於本院言詞辯論終結前亦未聲明異議
    ，本院審酌證據資料製作時之情況，均無違法不當及證明力
    明顯過低之瑕疵，亦查無依法應排除其證據能力之情形，認
    以之作為證據應屬適當，皆有證據能力。
二、前揭事實，業據被告迭於警詢、偵查及原審審理時均坦承不
    諱（見99年度偵字第5122號卷第2至3頁、第31至32頁、原審
    卷第30頁背面），經原審當庭諭知以簡式審判程序審理之，
    復於本院自承伊用鑰匙硬插入汽車轉開，伊的鑰匙就壞了，
    沒有使用其他工具等語，復有告訴人甲○○於警詢及偵查中
    之指訴、監視器翻拍照片10幀、車籍查詢基本資料詳細畫面
    等在卷可稽（見99年度偵字第5122號卷第5至18頁、第31至3
    2頁），足堪認定被告前開自白與事實相符，應值採信。本
    案事證明確，被告竊盜犯行洵堪認定，應依法論科。
三、核被告所為，係犯刑法第320條第1項之竊盜罪及第354條之
    毀損罪。被告以破壞自小客車門鎖之方式著手實施竊盜，係
    以一行為觸犯毀損罪及竊盜罪，為想像競合犯，應依刑法第
    55條規定，從一重之竊盜罪處斷。檢察官起訴之法條雖未記
    載被告所犯之毀損罪名，然起訴之犯罪事實中業已載明，且
    此部分與前開竊盜罪有想像競合裁判上一罪之關係，並經被
    害人甲○○提出告訴，為起訴效力所及，法院自得併予審理
    。
四、原審審理結果，認被告罪證明確而適用刑法第320條第1項之
    竊盜罪及第354條之毀損罪，衡酌被告有如犯罪事實欄所載
    之前案紀錄，有臺灣高等法院被告前案紀錄表在卷可按，被
    告於受有期徒刑之執行完畢後，5年以內故意再犯有期徒刑
    以上之罪，為累犯，應依刑法第47條第1項規定加重其刑；
    並審酌被告有如犯罪事實欄所載之前科紀錄，素行非佳，甫
    於98年間出獄未久，猶不思警惕之心，竟再次犯本件竊盜罪
    ，惟念及被告犯後坦承犯行，犯後態度尚稱良好，暨被告犯
    罪之動機、手段、智識程度及被害人受損害之程度等一切情
    狀，量處有期徒刑4月，並諭知易科罰金之折算標準；又被
    告為上開竊盜犯行所用之機車鑰匙1支，係被告所有，且係
    供犯本案犯罪所用之物等情，業據被告供承明確，是上開機
    車鑰匙雖未扣案，惟被告自承尚置放於家中，並無證據證明
    業已滅失，爰依刑法第38條第1項第2款之規定諭知沒收，核
    無認定事實錯誤、量刑瑕疵或違背法令之情形。檢察官上訴
    意旨指稱被告所涉犯行造成告訴人精神、財務上莫大損害、
    目無法紀、危害社會治安甚鉅，迄今尚未賠償告訴人之損失
    ，原審量刑過輕，有違比例原則等語。惟量刑係法院就繫屬
    個案犯罪之整體評價，為事實審法院得依職權自由裁量之事
    項，量刑判斷當否之準據，應就判決之整體觀察為綜合考量
    ，苟已斟酌刑法第57條各款所列情狀，而未逾越法定刑度，
    如無偏執一端，致明顯失出失入情形，上級審法院即不得單
    就量刑部分遽指為不當或違法。原判決已詳予審酌刑法第57
    條各款及前開所列情狀，予以綜合考量，在法定刑度範圍內
    ，詳予審酌科刑，核其認事用法尚無違誤，量刑亦屬妥當，
    檢察官具狀指稱原審量刑過輕等情，指摘原判決不當，為無
    理由，應予駁回。
據上論斷，應依刑事訴訟法第368條，判決如主文。
本案經檢察官王壬貴到庭執行職務。
中    華    民    國    99    年    9     月    2     日
                  刑事第十一庭      審判長法  官  許宗和
                                          法  官  潘進柳
                                          法  官  沈君玲
以上正本證明與原本無異。
不得上訴。
                                          書記官  彭于瑛
中    華    民    國    99    年    9     月    3     日

司法院資訊處製作；財團法人民間司法改革基金會備份。
